【裁判字號】    98,裁,699
【裁判日期】    980319
【裁判案由】    進口貨物核定完稅價格
【裁判全文】
最  高  行  政  法  院  裁  定
                                       98年度裁字第699號
上  訴  人  美商．大溪地諾麗國際行銷股份有限公司臺灣分公
            司
代  表  人  甲○○
訴訟代理人  黃台芬  律師
            陳凱君  律師
            蔡胥捷  律師      （兼送達代收人）
被 上訴 人  財政部基隆關稅局
代  表  人  呂財益
                              送達代收人  余孟純
上列當事人間進口貨物核定完稅價格事件，上訴人對於中華民國
97年11月6日臺北高等行政法院97年度訴字第684號判決，提起上
訴，本院裁定如下：
    主  文
上訴駁回。
上訴審訴訟費用由上訴人負擔。
    理  由
一、按對於高等行政法院判決之上訴，非以其違背法令為理由，
    不得為之，行政訴訟法第242條定有明文。依同法第243條第
    1項規定，判決不適用法規或適用不當者，為違背法令；而
    判決有同條第2項所列各款情形之一者，為當然違背法令。
    是當事人對於高等行政法院判決上訴，如依行政訴訟法第24
    3條第1項規定，以高等行政法院判決有不適用法規或適用不
    當為理由時，其上訴狀或理由書應有具體之指摘，並揭示該
    法規之條項或其內容；若係成文法以外之法則，應揭示該法
    則之旨趣；倘為司法院解釋或本院之判例，則應揭示該判解
    之字號或其內容。如以行政訴訟法第243條第2項所列各款情
    形為理由時，其上訴狀或理由書，應揭示合於該條項各款之
    事實。上訴狀或理由書如未依此項方法表明，或其所表明者
    與上開法條規定不合時，即難認為已對高等行政法院判決之
    違背法令有具體之指摘，其上訴自難認為合法。
二、本件上訴人對於臺北高等行政法院判決上訴，主張：其於民
    國95年11月6日及12月12日委由翊原報關公司報運進口美國
    產製大溪地諾麗果汁等2批，進口報單號碼：第AW/BC/95/WN
    57/6250號、第AW/BC/95/WS98/6250號，經核准繳納相當金
    額保證金，先行驗放，事後再加審查。嗣財政部關稅總局驗
    估處查核上訴人（MORINDA IN TERNATIONAL.,INC.,TAIWAN
    BRANCH）與供應商（TAHTITAN NONI INTERNATIONAL,INC.）
    同屬美國MORINDA INC.USA集團之子公司，買賣雙方具有特
    殊關係，惟不影響交易價格。另參據駐洛杉磯臺北經濟文化
    辦事處商務組，檢送國外發貨人與上訴人之"TRADEMARK/TRA
    -DENAME LICENSING AGREEMENT"（商標權利金合約）"LICEN
    -SING AND SALES AGREEMENT（BUSINE SSKNOW-HOW）"（銷
    售技術權利金合約）及"INFORMATION TECHNOLOGY SOFTWARE
    LICENSING AGREEMENT"（資訊軟體權利金合約）等查證結果
    ，除原申報價格外，上訴人確須支付該3項權利金，被上訴
    人乃依關稅法第29條第3項第3款規定，按商品點數QV（QUAL
    -IFYING VALUE）值之1%、5%、1%分別加計「商標權利金」
    、「銷售技術權利金」及「資訊軟體權利金」核估完稅價格
    ，被上訴人爰據以增估補稅，分別檢附稅款繳納證通知上訴
    人補繳稅費新臺幣893,344元及784,868元。惟查原判決將系
    爭權利金列入關稅法第29條之權利金計算完稅價格，未區分
    貨物「銷售」階段與「進口」階段，而無限制擴張關稅之課
    徵至進口後銷售時之經濟價值，違反關稅法為進口稅之本質
    ，有判決適用法規不當之違法。且由上訴人原審提出之原證
    1、2可知，系爭權利金以國內銷售額，而非以進口數量為計
    算基礎，故進口時根本無法計算系爭權利金之金額，自亦不
    可能為進口交易之條件。原判決一方面承認本件應依權利金
    合約作為判斷權利金是否為進口交易條件之基礎，一方面卻
    泛指依權利金合約約定，上訴人自國外進口系爭貨物，須依
    上開合約內容支付相關權利金，原判決顯有違背證據法則及
    判決不備理由之違法。又關稅法第31條至第35條，只在同法
    第29條完稅價格未能核定始有適用，而所謂未能核定，應指
    已確定發生，只是未能核定，依憲法第19條規定及司法院釋
    字第607號解釋意旨，被上訴人於進口尚未銷售時，即課徵
    上訴人於銷售時始須支付之權利金，係未有任何法律依據，
    自行假設租稅事實之發生，嚴重違反租稅法律主義及租稅公
    平原則等語，雖以該判決違背法令為由，惟核其上訴理由，
    係就原審取捨證據、認定事實之職權行使，指摘其為不當，
    並就原審已論斷者，泛言未論斷，或就原審所為論斷，泛言
    其論斷矛盾，或以其對法律之誤解，重複前已主張為原審詳
    予論斷所不採之理由，泛謂原判決違背法令，而未具體說明
    其有何不適用法規或適用法規不當之情形，並揭示該法規之
    條項或其內容，及合於行政訴訟法第243條第2項所列各款之
    事實，難認對該判決之如何違背法令已有具體之指摘。依首
    揭說明，應認其上訴為不合法。
三、據上論結，本件上訴為不合法。依行政訴訟法第249條第1項
    前段、第104條、民事訴訟法第95條、第78條，裁定如主文
    。
中    華    民    國    98    年    3     月    19    日
                    最高行政法院第五庭
                        審判長法官  黃  璽  君
                              法官  胡  方  新
                              法官  鄭  忠  仁
                              法官  黃  本  仁
                              法官  吳  東  都
以  上  正  本  證  明  與  原  本  無  異
中    華    民    國    98    年    3     月    20    日
                              書記官  彭  秀  玲


司法院資訊處製作；財團法人民間司法改革基金會備份。
